臺灣苗栗地方法院刑事判決　　　　　　　　　　　　　九十一年度易字第二九八號
　　公　訴　人　臺灣苗栗地方法院檢察署檢察官
　　被　　　告　甲○○
右列被告因違反毒品危害防制條例案件，經檢察官聲請以簡易判決處刑（九十年度毒
偵字第七三六號）及移送併案審理（九十一年度毒偵字第二六八號），本院認不應以
簡易判決處刑，改依通常程序審理，判決如左：
    主  文
甲○○連續施用第二級毒品，累犯，處有期徒刑柒月。
扣案之第二級毒品安非他命重約參公克，沒收銷燬之；扣案之吸食器壹組、中型夾鍊
袋陸拾個、小型夾鍊袋貳佰參拾個，均沒收。
    事  實
一、甲○○曾於民國八十六年間，因違反麻醉藥品管理條例案件，經法院判處有期徒
    刑六月確定，甫於八十九年九月六日執行完畢。又因施用毒品案件，經裁定送觀
    察、勒戒後，認無繼續施用毒品之傾向，業經臺灣新竹地方法院檢察署檢察官於
    八十八年八月二十五日以八十八年度偵字第二七七九號為不起訴處分，並經確定
    在案。惟甲○○仍不知悔改，復基於概括之犯意，自九十年一月間某日起，至九
    十年五月十五日上午十時許止，在其苗栗縣銅鑼鄉○○村○○街二之三號住處等
    處，連續施用第二級毒品安非他命多次。迨於九十年五月十五日十四時三十分許
    ，在上址為警查獲，並扣得其所有之安非他命重約三公克、用以施用安非他命之
    吸食器一組、中型夾鍊袋六十個、小型夾鍊袋二百三十個。嗣經依本院九十年度
    毒聲字第五八二號裁定送臺灣苗栗看守所附設勒戒所觀察、勒戒後，認有繼續施
    用毒品之傾向。
二、案經苗栗縣警察局移送苗栗地方法院檢察署檢察官偵查後聲請簡易判決處刑。
    理  由
一、訊據被告甲○○對於右揭施用第二級毒品安非他命之事實坦承不諱，並有第二級
    毒品安非他命重約三公克及吸食器一組、中型夾鍊袋六十個、小型夾鍊袋二百三
    十個等扣案可憑，又被告為警查獲後所採之尿液送鑑結果，發現確有甲基安非他
    命陽性反應，有苗栗縣衛生局煙毒尿檢驗成績書及尿液鑑驗代碼對照表各一紙在
    卷可憑，足徵被告之自白與事實相符，應堪採信。又被告前於八十八年間因施用
    毒品案件，經送觀察、勒戒後，認無繼續施用毒品之傾向，由臺灣新竹地方法院
    檢察署檢察官於八十八年八月二十五日以八十八年度偵字第二七七九號為不起訴
    處分，並經確定在案，有臺灣高等法院被告全國前案紀錄表、臺灣苗栗地方法院
    檢察署刑案資料查註紀錄表在卷可按。被告復於五年內再犯本件施用毒品之罪，
    經送觀察、勒戒後，認有繼續施用毒品之傾向，亦有臺灣苗栗看守所附設觀察勒
    戒處所九十年五月三十一日出具之有無繼續施用毒品傾向證明書附卷可稽。是本
    件事證明確，被告犯行洵堪認定，應予依法論科。
二、查安非他命為毒品危害防制條例第二條第二項第二款所定之第二級毒品。又犯毒
    品危害防制條例第十條之罪者，依同條例第二十條第一項規定，檢察官應先將被
    告送勒戒處所觀察、勒戒，經觀察、勒戒後而無繼續施用毒品傾向之特定情形下
    ，始得由檢察官為不起訴處分，除此情形外，被告倘有繼續施用毒品行為，仍應
    依刑事訴訟程序追訴處罰，此觀同條例第二十條第三項規定不起訴處分後五年內
    再犯或三犯以上者，不適用同條第二項得由檢察官不起訴處分之規定即明。查被
    告前於八十八年間因施用毒品案件，經送勒戒處所觀察、勒戒後，認無繼續施用
    毒品傾向，已由臺灣新竹地方法院檢察署檢察官為不起訴處分，被告復於五年內
    即自九十年一月某日起至同年五月十五日止，再行施用第二級毒品安非他命多次
    ，經送觀察勒戒後，認有繼續施用毒品之傾向，核其所為係違反毒品危害防制條
    例第十條第二項之施用第二級毒品罪。其施用毒品前後非法持有毒品之低度行為
    ，應為施用之高度行為所吸收，不另論罪。其先後多次施用毒品犯行，時間密接
    ，方法相同，所犯均為構成要件相同之罪名，顯係基於概括犯意所為，為連續犯
    ，依刑法第五十六條之規定，以一罪論，並加重其刑。又被告前於八十六年間，
    因違反麻醉藥品管理條例案件，經法院判處有期徒刑六月確定，於八十九年九月
    六日執行完畢，有臺灣高等法院被告全國前案紀錄表在卷可稽，其受有期徒刑執
    行完畢後，五年以內再犯本件有期徒刑以上之罪，為累犯，應依刑法第四十七條
    規定遞加重其刑。爰審酌被告非法施用第二級毒品安非他命，對個人身心戕害甚
    鉅，且前已因施用毒品案件，經觀察、勒戒後，由臺灣新竹地方法院檢察署檢察
    官為不起訴處分後，又再犯本件施用毒品犯行，顯未因前所受之觀察、勒戒處分
    而決心改過，惟念其於本院審理時尚能坦承犯行及本件施用毒品之犯罪情節尚輕
    等一切情狀，量處如主文所示之刑。
三、扣案之安非他命重約三公克，係查獲之毒品，應依毒品危害防制條例第十八條第
    一項前段之規定，宣告沒收銷燬之。至吸食器一組、中型夾鍊袋六十個、小型夾
    鍊袋二百三十個，係被告所有，且供犯罪所用之物乙節，業據被告陳明在卷，應
    依刑法第三十八條第一項第二款之規定，併予宣告沒收。
四、移送併辦意旨另以：被告涉於九十一年二月二十日在臺灣苗栗地方法院檢察署採
    尿時起回溯前三日內某時，非法施用安非他命，因認上開部分事實與本件經公訴
    人起訴之犯罪事實具有連續犯之裁判上一罪關係，而請求併案審理云云。訊據被
    告矢口否認有上述施用安非他命之犯行，辯稱：伊確未於上開時間之前後施用安
    非他命等語。經查，被告於本件即上述九十年五月十五日為警查獲後，旋於同日
    經送臺灣苗栗看守所附設觀察勒戒處所施以觀察勒戒，嗣於同年六月五日再送臺
    灣臺中戒治所施以強治戒治，迄同年十一月十四日始因停止戒治而出所等情，有
    本院法務部在監在押資料表在卷可按，則被告既經依法隔離於觀察勒戒及戒治處
    所，事實上自無從繼續施用安非他命；且被告於本件最後一次施用安非他命係九
    十年五月十五日，迄上述移送併辦意旨所指九十一年二月二十日採尿時起回溯前
    三日內某時止，已逾九月。綜上，移送併辦部分所指犯罪事實，縱然屬實，惟自
    尚難認被告係基於概括之故意，而連續施用安非他命。是移送併辦部分與本件經
    論罪科刑部分即不具有連續犯之裁判上一罪關係，本院自無從併案審理，應退還
    臺灣苗栗地方法院檢察署，由其另為適法之處理。
據上論斷，應依刑事訴訟法第四百五十二條、第二百九十九條第一項前段，毒品危害
防制條例第十條第二項、第十八條第一項前段，刑法第十一條前段、第五十六條、第
四十七條、第三十八條第一項第二款，判決如主文。
本案經檢察官黃智炫到庭執行職務。
中      華      民      國    九十一    年      十      月     十五     日
                                    臺灣苗栗地方法院刑事第二庭
                                        法  官  林  燦  都
右正本證明與原本無異。
如不服本判決，應於送達後十日內向本院提出上訴狀（須附繕本），上訴於臺灣高等
法院臺中分院。
                                        書記官  陳  建  分
中      華      民      國    九十一    年十      月     十五     日
附錄論罪科刑法條
毒品危害防制條例第十條第二項：
施用第二級毒品者，處三年以上有期徒刑。
